臺灣高雄地方法院民事裁定
111年度簡聲抗字第8號
抗  告  人  林正庸  
相  對  人  王敬豪  
上列當事人間聲請停止執行事件，抗告人對於民國111年10月17
日本院鳳山簡易庭所為111年度鳳簡聲字第7號裁定提起抗告，本
院裁定如下：
    主  文
抗告駁回。
抗告程序費用由抗告人負擔。
    理  由
一、抗告意旨略以：抗告人因對相對人取得本票准許強制執行裁
    定(本院111年度司票字第4428號民事裁定，下稱系爭裁定)
    ，聲請強制執行相對人之財產，經本院111年度司執字第100
    093號強制執行事件（下稱系爭執行事件）受理在案，系爭
    執行事件之停止執行期間若以3年10個月計算，將致抗告人
    損失新臺幣（下同）600萬元以上，非原裁定酌定之擔保金2
    90萬元得以彌補，故原裁定准予停止執行應無理由，應予廢
    棄等語。
二、按有回復原狀之聲請，或提起再審或異議之訴，或對於和解
    為繼續審判之請求，或提起宣告調解無效之訴、撤銷調解之
    訴，或對於許可強制執行之裁定提起抗告時，法院因必要情
    形或依聲請定相當並確實之擔保，得為停止強制執行之裁定
    ，強制執行法第18條第2 項定有明文。次按抵押權人聲請拍
    賣抵押物，經法院為許可強制執行之裁定而據以聲請強制執
    行，抵押人對該裁定提起抗告或依同法第14條提起異議之訴
    時，法院得依同法第18條第2項為停止強制執行之裁定，抵
    押人如以該裁定成立前實體上之事由主張該裁定不得為執行
    名義而提起訴訟時，其情形較裁定程序為重，依『舉輕明重』
    之法理，參考公證法第11條第3項及非訟事件法第101條第2
    項規定，並兼顧抵押人之利益，則抵押人自得依強制執行法
    第18條第2項規定聲請為停止強制執行之裁定（司法院大法
    官釋字第182號解釋理由參照）。另所謂必要情形，應審究
    債務人所提回復原狀或異議之訴等訴訟是否顯無理由，以及
    如不停止執行，將來是否難於回復執行前之狀態，倘予停止
    執行，是否無法防止債務人濫行訴訟以拖延執行，致債權人
    之權利無法迅速實現等各種情形予以斟酌，以資平衡兼顧債
    務人及債權人雙方之利益。
三、經查：
　㈠抗告人持系爭裁定為執行名義，向本院聲請強制執行，經本
    院以系爭執行事件受理後，相對人在系爭執行事件終結前，
    已對抗告人提起確認本票債權不存在訴訟，現由本院111年
    度鳳簡字第465號（下稱本案訴訟）受理在案，相對人並據
    此聲請裁定停止系爭執行事件之強制執行程序一節，有相對
    人提出之起訴狀、裁判費繳納收據及開庭通知可憑，並經原
    審調取系爭執行事件及本案訴訟卷宗核閱屬實，且有案件索
    引卡查詢結果附卷可參。本院依卷內相關資料為形式審查，
    相對人所提本案訴訟於法律上非顯無理由，並無聲請停止執
    行之要件顯然不備之情形，且系爭執行事件若繼續執行，相
    對人之財產如經拍定，其所有權即無法回復，故認系爭執行
    事件有停止執行之必要，則相對人聲請供擔保後停止系爭執
    行事件之執行程序，即屬有據，應予准許。
　㈡按法院依強制執行法第18條第2項規定，以裁定命債務人供擔
    保後停止強制執行，其擔保金額之多寡應如何認為相當，原
    屬於法院職權裁量之範圍，如已斟酌債權人因停止執行所應
    受之損害，自非當事人所可任意指摘（最高法院92年度臺抗
    字第574號裁定意旨參照）。原裁定審酌抗告人於系爭執行
    事件聲請強制執行之債權金額為1,500萬元，相對人因本件
    停止執行所受損害，相當於上開金額延後受償之法定遲延利
    息，並據本案訴訟可能審理期間，抗告人因停止執行可能受
    有未能即時受償上開金額之利息損失等情，裁量酌定相對人
    以2,875,000元供擔保後，准許於本案訴訟判決確定前，暫
    停系爭執行事件之強制執行程序，核無違誤。抗告人雖稱其
    因停止執行受損金額應達600萬元以上，但未提出得即時調
    查之證據釋明之，且擔保金之酌定原屬於法院職權裁量之範
    圍，如已斟酌債權人因停止強制執行不當所應受之損害為衡
    量之標準，即非當事人所可任意指摘，是抗告人上開主張，
    洵無足採。
　㈢從而，抗告意旨指摘原裁定不當，求予廢棄，非有理由，應
    予駁回。
中　　華　　民　　國　　111 　年　　11　　月　　 22   日
                  民事第四庭  審判長法官  王琁
　　　　　　　　　　　        法      官  鄭伊倫
        　　　　　　　　　　　法　    官  徐彩芳
如不服本裁定應於送達後10日內向本院提出再抗告狀（須按他造
當事人之人數附繕本），並繳納再抗告費新臺幣1,000元。
再為抗告僅得以適用法規顯有錯誤為理由，並應委任律師為代理
人。如委任律師提起再抗告者，應一併繳納再抗告費。 　　
中　　華　　民　　國　　111 　年　　11　　月　　22　　日
                              書  記  官  吳綵蓁